【裁判字號】    90,易,2334
【裁判日期】    900918
【裁判案由】    家庭暴力防治法
【裁判全文】
臺灣板橋地方法院刑事判決                          九十年度易字第二三三四號
    被  告  甲○○
右列被告因違反家庭暴力防治法案件，經檢察官提起公訴（九十年度偵字第八八二六
號），本院判決如左：
    主  文
甲○○連續違反法院依家庭暴力防治法第十三條所為之禁止對被害人為直接騷擾、通
話之民事通常保護令裁定，處有期徒刑肆月，如易科罰金，以參佰元折算壹日。
    事  實
一、甲○○與乙○○原為夫妻關係，現已離婚，屬家庭暴力防治法第一款所規定之家
    族成員。甲○○曾因對乙○○實施家庭暴力之傷害行為，於民國（下同）八十九
    年九月二十八日由本院家事法庭以八十九年度家護字第六四三號核發民事通常保
    護令，禁止甲○○對乙○○實施身體或精神不法侵害行為，亦不得直接或間為騷
    擾行為。詎甲○○竟故意違反上開保護令之概括犯意，以其所使用之00000
    00000號行動電話，於九十年五月六日晚間六時十六分三十一秒、八時二十
三分十二秒、九時十分零四秒、十時十分五十九秒、十時四十二分十一秒，藉口
    向賴女借機車使用，無故多次為直接騷擾之聯絡行為。嗣因乙○○之母賴黃秀滿
    未令賴女接聽電話，甲○○復承前之概括犯意，於翌日（九十年五月七日）上午
    六時許至同日七時三十分許前，敲打乙○○住處大門二次，無故為騷擾行為。迨
    至同日上午七時三十分許，賴女家人報警查辦，始偵知上情。
二、案經臺北縣警察局三重分局報請臺灣板橋地方法院檢察署檢察官偵查起訴。
    理  由
一、訊據被告甲○○固坦承知悉上揭民事通常保護令內容，且於前開時地撥打多次電
    話與被害人乙○○，渠有在九十年五月七日上午六時三十分許時敲賴女住處大門
    一次等語（詳參本院九十年九月五日審判筆錄）；惟其於警訊及檢察官訊問時均
    自承：渠於九十年五月七日上午六時三十分許抵賴女住處，在警方未到達前（上
    午七時三十分許），共敲賴女住處大門二次（偵查卷第六頁反面九十年五月七日
    警訊筆錄、第十八頁九十年五月七日訊問筆錄）；惟其辯稱：渠打電話是因小孩
    生病，要向乙○○借機車，準備翌日帶小孩就醫，且賴女的帳單寄到渠的住處，
    所有渠才拿帳單要給賴女云云（詳參本院九十年九月五日審判筆錄）。
（一）、經查，被告因於八十九年八月十九日上午九時三十分許，在臺北縣三重市○
        ○街一九四巷二弄十號四樓住處，徒手毆打被害人乙○○，致賴女受有臉、
        顎、背部瘀傷等身體傷害，由本院家事法庭於八十九年九月二十八日以八十
        九年度家護字第六四三號核發民事通常保護令，此有該保護令影本一件附卷
        可稽。且被告亦自白已收受該保護令之送達。
（二）、又查，被害人乙○○於警訊時指證：「甲○○從昨（六日）十八時起陸續打
        電話到我家騷擾我（每次約隔一小時打一通），騷擾我無法睡覺，並於七日
        早上六時十分許開始敲打我家大門，並呼喊我的名字，．．．」（詳參偵查
        卷第四頁反面九十年五月七日警訊筆錄）；其復於檢察官訊問時證言：「．
        ．．有用電話騷擾我和我母親，他一直打電話，．．．」、「有，他到時有
        一直敲打我家大門，．．．」（詳參偵查卷第二十六頁反面九十年五月二十
        三日訊問筆錄）；而被害人乙○○之母賴黃秀滿亦於警訊時指稱：「甲○○
        於昨（六日）十八時許即每隔約一小時即打電話到家中欲找我女兒，皆被我
        掛斷，其仍不死心，我將家中電話拿起來，不再接任何電話。我約今（七日
        ）五時三十分外出運動  我於六時三十分返家時，即見甲○○在我家門口等
        我女兒，我問甲○○到我家做什麼，甲○○回答，要與我女兒講話，我勸其
        返家，甲○○不聽，．．．我說沒什麼談，請甲○○離開，甲○○拒不離開
        ，說要等乙○○回來，我只好報警處理」（詳參偵查卷第七頁九十年五月七
        日警訊筆錄）；其又於檢察官訊問時證述：「他要和我談判，談我女兒的事
        ，他沒擋路，警察來時他就跑至我女兒公司處」、「（五、七日打電話至你
        家？）無，只是跑到我家等我女兒，要找我女兒」（詳參偵查卷第二十六頁
        反面九十年五月二十三日訊問筆錄）。故被害人乙○○與證人賴黃秀滿於警
        訊及檢察官訊問時指證互核相符，且被告亦自承有打電話及敲打被害人乙○
        ○住處大門，堪信被害人乙○○及證人賴黃秀滿之指證，應與事實相符。
（三）、再查，被告於警訊及本院調查審理自承：在九十年五月六、七日左右，渠曾
        使用行動電話號碼為0000000000號等語（詳參偵查卷第六頁九十
        年五月七日警訊筆錄、本院九十年九月五日審判筆錄）。經本院調取該行動
        電話之通聯紀錄，比對被害人乙○○住處電話，查知被告於九十年五月六日
        晚間六時十六分三十一秒、八時二十三分十二秒、九時十分零四秒、十時十
        分五十九秒、十時四十二分十一秒，各撥打一通電話與被害人乙○○，此有
        遠傳電信股份有限公司風險管制中心提供之行動電話基本資料及通聯紀錄在
        卷可佐。足見被告於檢察官訊問時辯稱：渠是早上十點才開始打到十一點，
        沒有每一小時打一通電話云云（詳參偵查卷第十八頁九十年五月七日訊問筆
        錄），顯係避重就輕之詞，無足可採。
（四）、綜前所述，被告知悉本院核發上開八十九年度家護字第六四三號通常保護令
        ，竟違反保護令之規定，多次對被害人乙○○為騷擾行為。雖被告以借用機
        車或交還帳單為詞置辯，然以被告自晚間六時十六分三十一秒起至同日晚間
        十時四十二分十一秒止，共撥打五通電話，前後相隔約五小時，直至無法撥
        入方停止；其又自九十年五月七日上午六時三十分許至七時三十分許警方抵
        達現場為止，逗留於被害人乙○○住處附近約一小時，若僅為借車載子就醫
        或返還帳單，被告大可乘坐其他交通工具或直接將帳單放入被害人乙○○住
        處之信箱，何需如此粍時費力糾纏被害人乙○○？益見被告借車或交還帳單
        云云，純係騷擾被害人乙○○之託詞，不足採信。再被告於本院審理時請求
        傳訊其女友曾淑萍，證明於九十年七月間被害人乙○○曾打電話騷擾其女友
        云云，然待證事實發生於被告所犯違反通常保護令之罪行之後，且被害人乙
        ○○是否於九十年七月間騷擾其女友，亦與本件無關聯性，故本院對此不予
        調查，附此敘明。事證明確，被告犯行洵堪認定。
二、按被告甲○○知悉本院家事法庭核發通常保護令，禁止其對被害人乙○○為直接
    或間接騷擾之連絡行為，竟自九十年五月六日晚間多次撥打電話與被害人乙○○
    ，復於翌日至被害人乙○○住處，敲打住處大門，核其所為，應依家庭暴力防治
    法第五十條第二款之規定處罰。而被告先後多次犯行，時間緊接，所犯係構成要
    件相同之罪名，顯係基於概括犯意反覆為之，應論以連續犯之裁判上一罪，並加
    重其刑。公訴人於起訴法條雖未論及被告所為之係連續犯，惟公訴事實既已全部
    起訴，本院自應予以論罪。爰審酌被告犯罪動機、目的、手段、對被害人造成傷
    害程度、及其犯罪後之態度等一切情狀，量處如主文所示之刑，並諭知易科罰金
    之折算標準，以示懲儆。
據上論斷，應依刑事訴訟法第二百九十九條第一項前段、家庭暴力防治法第五十條第
二款，刑法十一條前段，第五十六條、第四十一條第一項，罰金罰鍰提高標準條例第
二條，判決如主文。
本案經檢察官楊四猛到庭執行職務
中      華      民      國      九十      年      九      月    十八    日
                                      臺灣板橋地方法院刑事第二庭
                                          法  官  高    玉    舜
右正本證明與原本無異。
如不服本判決，應於判決送達後十日內，向本院提出上訴狀。
                                          書記官  田    世    杰
中      華      民      國      九十      年      九      月    十九    日
附錄本案論罪科刑法條全文：
家庭暴力防治法第五十條
違反法院依第十三條、第十五條所為之下列裁定者，為本法所稱之違反保護令罪，處
三年以下有期徒刑、拘役或科或併科新台幣十萬元以下罰金︰
一  禁止實施家庭暴力行為。
二  禁止直接或間接騷擾、接觸、通話或其他連絡行為。
三  命遷出住居所。
四  遠離住居所、工作場所、學校或其他特定場所。
五  命完成加害人處遇計畫：戒癮治療、精神治療、心理輔導或其他治療、輔導。


司法院資訊處製作；財團法人民間司法改革基金會備份。
